---
title: "R Notebook"
output: html_notebook
---

```{r}
require(pacman)
p_load(plyr,doParallel,caret)
```

#Configura multiThreding
```{r}
cl <- makeCluster(detectCores()-2)
registerDoParallel(cl)
```

#configura entradas
```{r}
santander <- read.csv("./Dados/train.csv")
santander$TARGET <- as.factor(santander$TARGET) 
plot(santander$TARGET)
count(santander$TARGET)
```


#Tratando dados
```{r}
 plot(santander$TARGET)
```

Os dados estão distribuidos desigualmente, será ralizado uma normalzação
selecionando todos os TARGETs com valor igual a 0.

```{r}
targetPOS <- subset(santander, TARGET == 1)
```

Foram obtidos 3.000 resultados, pegamos 8.000 amostras aleatórias do dataSet com resultados somente igual 0 e concatenamos 
```{r}
s <- sample(76020,8000) 
targetNEG <- subset(santander[s,],TARGET == 0)

x_santander_train <- rbind(targetPOS, targetNEG)
col <- c("var15","saldo_var30","var38","saldo_var42","saldo_medio_var5_hace2","saldo_medio_var5_ult3","saldo_medio_var5_ult1","saldo_var5","saldo_medio_var5_hace3","num_meses_var5_ult3","num_var45_ult3","num_var35","num_var30","num_var4","num_var22_ult3","ind_var30","num_var45_hace3","num_var45_hace2","var36","num_med_var45_ult3","num_var45_ult1","num_var5","num_var42","num_var22_hace2","num_var22_hace3","num_var22_ult1","imp_op_var39_ult1","ind_var5","imp_op_var41_ult1","TARGET")
count(x_santander_train)
x_santander_train <- x_santander_train[,col]
names
```

#preparando parametros
```{r}
control <- trainControl(method="repeatedcv", number=5, repeats=3)
metric <- "Accuracy"
set.seed(7)
```

#Svm com kernel linear
```{r}
modelo_svmLinear <- train(TARGET~.,
                         data=x_santander_train,
                         method="svmLinear",
                         trControl=control)
print(modelo_svmLinear)
table(predict(modelo_svmLinear,x_santander_train),x_santander_train$TARGET)
```


#SVM com kernel polinomial
```{r}
 modelo_svmPoly <- train(TARGET~.,
                         data=x_santander_train,
                         method="svmPoly",
                         trControl=control)
 print(modelo_svmPoly)
  table(predict(modelo_svmPoly,x_santander_train),x_santander_train$TARGET)
```
#SVM com kernel radial
```{r}
 modelo_svmRadial <- train(TARGET~.,
                         data=x_santander_train,
                         method="svmRadial",
                         trControl=control)
 print(modelo_svmRadial)
  table(predict(modelo_svmRadial,x_santander_train),x_santander_train$TARGET)
```

