---
title: "Mineração de dados - Atividade da Aula 5"
author: "Matheus Pimenta Reis"
output: html_notebook
---

## Fazer figuras usando os dados do seu dataset com o ggplot2 e dplyr
```{r}
remove(FCessoes_de_Direitos)
```


# Carregar os pacotes e CSVs nesessarios
```{r}

require(pacman)
p_load(readr)
p_load(tidyverse)
p_load(dplyr)

FCessoes_de_Direitos <- read.csv("../Atividade_3/FCessoes_de_Direitos.csv")

```

#Manipulamos os dados a fim de obter informação útil.
Usamos `attach` para facilitar o acesso aos elementos do dataset
```{r}
attach(FCessoes_de_Direitos)
```

Resultados

No primeiro experimento foi obtido a relação de quais requerimentos são os mais solicitados por superintencencia, ou seja, estado
```{r}
ggplot(data=FCessoes_de_Direitos) + geom_bar(mapping = aes(x = Tipo.de.requerimento ,y = Superintendencia, color=Superintendencia),stat = "identity")  + coord_flip()
```


No segundo experimento foi obtido quais superintendencias estam envolvidas em mais processos
```{r}

ggplot(data=FCessoes_de_Direitos, aes(x=FCessoes_de_Direitos$Superintendencia))+geom_bar() + coord_flip()
```

