---
title: "4_atividade"
author: "Matheus Pimenta Reis"
date: "18 de outubro de 2018"
output: html_document
---

---
title: "Atividade 4 - Mineração de dados"
author: "Matheus Pimenta Reis"
output: html_notebook
---


# Atividade proposta:

* selecionar variáveis numéricas e fazer summary e boxplot
* selecionar variáveis categóricas e fazer tabelas marginais `table`
* incluir essas pré-analises no diretorio de analise em arquivos .Rmd
* pull request

- selecionar variáveis numéricas e fazer summary e boxplot
```{r}
#Carrego os pacotes necessários
require(pacman)
require(ggplot2)

#Como o DataSet escolhido em aula não possui váriaveis numéricas, foi utilizado o DataSet IRIS
 

#Tamanho do comprimento da petala
 summary(iris$Petal.Length)

 #Tamanho da altura da petala
 boxplot(iris$Petal.Width)
 
```


```{r}
#Carrego os pacotes necessários
require(pacman)
require(dplyr)

source("./Script.R")


#Seleciono as colunas que quero do dataFrame
prepareTableContigencia <- select(FCessoes_de_Direitos,"Municipio.s.","Substancia.s.")

#Coverto pro tipo table
tabelaContigencia <- table(prepareTableContigencia)

#É mostrado quantos municipios tem algum tipo de requerimento
 margin.table(tabelaContigencia,1)
 
#É mostrado quais substacias fazem parte do requerimento
 margin.table(tabelaContigencia,2)
```
