---
title: "Atividade_7"
author: "Matheus Pimenta Reis"
date: "19 de outubro de 2018"
output: html_document
---

#Atividade 7 (SVM): Treinar e testar SVM com diferentes kernels para o problema de classificação individual.


Carregamos os pacotes necessários.
```{r}
require(pacman)
p_load(e1071)
#Facilida o acesso aos dados
attach(FCessoes_de_Direitos)
```

Definir uma variavel para controlar o numero de amostras aleatórias do dataset
Primero argumento n' colunas.
Segundo quantidade amostras.
Aproximadamente 10% do data set.
```{r}
s<-sample(39101,4000)
```

Selecionar as colunas do DataSet que analizaremos.
No caso analizado queremos a partir do Tipo Requerimento, Municipio e o Tipo de uso saber que substancia é explorada.

```{r}
col <- c("Tipo.de.requerimento", "Municipio.s.", "Tipo.s..de.Uso","Substancia.s.")
```
Definir o dataSet de treino e teste com base nessas informações.
```{r}
minerio_Treino <- FCessoes_de_Direitos[s,col]
minerio_Teste <- FCessoes_de_Direitos[-s,col]
```

Vamos pro SVN Linear:
```{r}
trainSVML <- svm(Substancia.s.~., data = minerio_Treino, kernel = "linear")
table(predict(trainSVM,minerio_Teste),minerio_Teste$Substancia.s.)
```

Vamos pro SVN Polynomial:
```{r}
trainSVMP <- svm(Substancia.s.~., data = minerio_Treino, kernel = "polynomial")
table(predict(trainSVM,minerio_Teste),minerio_Teste$Substancia.s.)
```

Vamos pro SVN sigmoid:
```{r}
trainSVMS <- svm(Substancia.s.~., data = minerio_Treino, kernel = "sigmoid")
table(predict(trainSVM,minerio_Teste),minerio_Teste$Substancia.s.)
```

Vamos pro SVN :
```{r}
trainSVM <- svm(Substancia.s.~., data = minerio_Treino, kernel = "linear")
table(predict(trainSVM,minerio_Teste),minerio_Teste$Substancia.s.)
```






