---
title: "R Notebook"
output: html_notebook
---

#Apresentação sobre Dataset : PUBG

Foi feita a apresentação em sala de aula
onde usando o pacote caret foi feita uma tentativa de classificação, porém o intuito do dataset era ranking.
Apenas apresentei o conteudo que tentei fazer, não cheguei a fazer slides.

O que foi feito:
#Carregamos os pacotes necessários para análise
```{r}
require("pacman")
require("caret")
library(doParallel);
```

#Multicore Procesing
```{r}
cl <- makeCluster(detectCores()-1)
registerDoParallel(cl)
```

#input dados
```{r}
test  <- read.csv("../Dados/test_V2.csv")

train <- read.csv("../Dados/train_V2.csv")

```

#Gerando amostragem aleatória
```{r}
s <- sample(4446966,40000)
col <- c("kills", "killStreaks", "assists", "boosts", "headshotKills", "heals", "revives", "winPlacePerc")

x_pubg_train <- train[s,col]
x_pubg_train <- na.omit (x_pubg_train)
x_pubg_train <- subset(x_pubg_train, select = -winPlacePerc)
y_pubg_train <- x_pubg_train$winPlacePerc


x_pubg_test <- train[-s,col]
x_pubg_test <- na.omit(x_pubg_train)
x_pubg_test <- subset(x_pubg_train, select = -winPlacePerc)
y_pubg_test <- x_pubg_test$winPlacePerc


```

#Gerar model usando caret xgbTree
```{r}
s
m_2 <- caret::train(winPlacePerc ~ .,
                    data = x_pubg_train,
                    method = "xgbTree",
                    metric = "MAE"
)
```

#randomFlorest
```{r}
x_pubg_train <- subset(x_pubg_train, select = -winPlacePerc)

 mmodeloRF <- caret::train(y_pubg_train ~ .,
                            data = x_pubg_train,
                            method = "rf",
                            metric = "MAE"
)
 
 prediction <- predict(mmodeloRF,subset(x_pubg_test, select = -winPlacePerc))
 Accuracy(prediction, y_pubg_test)

